臺灣桃園地方法院刑事判決
111年度簡上字第205號
上  訴  人  臺灣桃園地方檢察署檢察官
被      告  葉雲誠



上列上訴人因被告妨害自由案件，不服本院民國111年2月25日所
為111年度審簡字第52號第一審刑事簡易判決（起訴案號：110年
度偵字第36965號），提起上訴，本院管轄之第二審合議庭判決
如下：
    主      文
上訴駁回。
    事實及理由
一、本案經本院第二審合議庭審理結果，認原審刑事簡易判決以
    被告葉雲誠犯刑法第305條恐嚇危害安全罪，處拘役10日，
    並諭知易科罰金之折算標準為以新臺幣1,000元折算1日，其
    認事用法及量刑均無不當，應予維持，並引用原審刑事簡易
    判決記載之事實、證據及理由（詳如附件所示），另補充證
    據：被告於本院準備程序及審理中之供述及自白、告訴人羅
    秀琴於本院訊問時、準備程序中之陳述、告訴人提出之通訊
    軟體MESSENGER訊息截圖、郵局存摺封面及內頁影本。
二、上訴人上訴意旨略以：被告僅因細故對告訴人心生不滿，即
    傳送含有恫嚇性內容之訊息予告訴人，使告訴人心生畏懼，
    且被告於事發迄今未與告訴人達成和解或賠償其損害以取得
    告訴人之原諒，顯示被告犯後態度不佳，原審量刑除難收矯
    治之效外，亦與比例原則、平等原則、罪刑相當原則有違，
    難認妥適，另告訴人主張其並未使用被告之門號進行小額付
    費儲值程序，亦未積欠被告任何債務，是請求撤銷原判決，
    更為適當合法之判決等語。
三、關於刑之量定，係實體法上賦予法院得為自由裁量之事項，
    此等職權之行使，在求具體個案不同情節之妥適，倘法院於
    量刑時，已以行為人之責任為基礎，並斟酌刑法第57條各款
    所列情狀，而未逾越法定範圍，又無明顯濫權情形，即不得
    任意指為違法或不當。
四、原審對被告論處上開罪名，且就被告所為犯行之犯罪情節及
    量刑基礎於判決理由中具體說明（詳如附件所示），而量處
    上開刑度，其認事用法皆無違誤，且已以行為人之責任為基
    礎，審酌刑法第57條各款所列情狀而為刑之量定，並無明顯
    違法情事。原審認被告係因與告訴人間有「債務糾紛」而為
    本案犯行，未斷定告訴人曾使用被告之門號進行小額付費儲
    值程序，亦未認告訴人積欠被告債務，是原審量刑所憑據之
    事實並無與告訴人所為主張不符之情形。而上訴意旨所指被
    告之犯罪動機、犯後態度等，均已為原審量刑時詳加考量，
    其刑度係在法定範圍內量處，亦無顯屬濫用裁量權之情形。
    是以，檢察官執前詞提起上訴，為無理由，應予駁回。
據上論斷，應依刑事訴訟法第455條之1第1項、第3項、第368條
、第373條，判決如主文。
本案經檢察官李允煉、蔡宜芳提起公訴，檢察官周芝君提起上訴
，檢察官李信龍到庭執行職務。
中　　華　　民　　國　　111 　年　　12　　月　　8 　　日
                  刑事第二十庭審判長法　官　林蕙芳
                                    法  官  張羿正
                                    法  官  陳布衣
　　　　　　　　　　　　　　　　　　
以上正本證明與原本無異。
不得上訴。
　　　　　　　　　　　　　　　      書記官　蔡昌霖
中　　華　　民　　國　　111 　年　　12　　月　　8 　　日
附件：
臺灣桃園地方法院刑事簡易判決
111年度審簡字第52號
公  訴  人  臺灣桃園地方檢察署檢察官
被      告  葉雲誠　男　（民國00年0月0日生
　　　　　　　　　　身分證統一編號：Z000000000號）
　　　　　　　　　　住○○市○○區○○里0鄰○○路000號
　　　　　　　　　　（現於法務部○○○○○○○○）
上列被告因恐嚇案件，經檢察官提起公訴（110年度偵字第36965
號），被告於準備程序中自白犯罪（110年度審易字第1790號）
，本院認為宜以簡易判決處刑，爰不經通常審判程序，逕以簡易
判決程序處刑如下：
    主  文
葉雲誠犯恐嚇危害安全罪，處拘役拾日，如易科罰金，以新臺幣
壹仟元折算壹日。
    事實及理由
一、本件犯罪事實及證據，除證據部分補充「被告葉雲誠於本院
    訊問及準備程序之自白」外，餘均引用檢察官起訴書之記載
    （詳如附件）。
二、核被告所為，係犯刑法第305條恐嚇危害安全罪。爰審酌被
    告僅因與告訴人有債務糾紛而心生不滿，不思以理性溝通方
    式解決問題，竟以上開訊息內容恫嚇告訴人，使告訴人心生
    畏懼，所為實不足取，惟念及其犯後坦承犯行之態度，兼衡
    其智識程度、生活狀況、素行、犯罪之動機、目的、手段、
    所生危害等一切情狀，量處如主文所示之刑，並諭知如易科
    罰金之折算標準。
據上論斷，應依刑事訴訟法第449條第2項、第3項、第454條第2 
項（本案採判決精簡原則，僅引述程序法條），逕以簡易判決處
刑如主文。
本案經檢察官陳嘉義起公訴，檢察官周芝君到庭執行職務。
中　　華　　民　　國　　111 　年　　2 　　月　　25　　日
                  刑事審查庭    法  官  劉美香
以上正本證明與原本無異。
如不服本判決，應於判決送達後20日內向本院提出上訴狀（應附
繕本）。
　　　　　　　　　　　　　　　　書記官　張怡婷  　　　　
中　　華　　民　　國　　111 　年　　2 　　月　　25　　日
附錄本案所犯法條全文：
中華民國刑法第305條
以加害生命、身體、自由、名譽、財產之事恐嚇他人，致生危害
於安全者，處2年以下有期徒刑、拘役或9千元以下罰金。
附件：
臺灣桃園地方檢察署檢察官起訴書
                                    110年度偵字第36965號
　　被　　　告　葉雲誠　男　43歲（民國00年0月0日生）　　　　　　　　　　　　住○○市○○區○○里0鄰○○路000　　　　　　　　　　　號
　　　　　　　　　　　　（另案在法務部○○○○○○○○戒
　　　　　　　　　　　　　治中)
　　　　　　　　　　　　國民身分證統一編號：Z000000000號
上列被告因妨害自由案件，已經偵查終結，認應提起公訴，茲將
犯罪事實及證據並所犯法條分敘如下：
　　　　犯罪事實
一、葉雲誠與羅秀琴為朋友，二人因玩網路遊戲星城online而生
    債務糾紛，葉雲誠竟基於恐嚇危害安全之犯意，於民國109
    年2月4日7時許，在不詳地點連上網際網路，登入其社群網
    站Facebook之帳號「葉雲誠」，傳送訊息內容「請問妳一下
    欠債2萬5,000元要不要還喊啊?妳可以不換但是我會讓妳住
    進瞭養園一輩子，不讓大家走這瞧」等語予羅秀琴，以加害
    羅秀琴身體之事恫嚇羅秀琴，使羅秀琴心生畏懼，足生危害
    於安全。
二、案經羅秀琴訴請桃園市政府警察龍潭分局報告偵辦。
　　　　證據並所犯法條
一、證據清單及待證事實：
編號 證據名稱 待證事實 1 被告葉雲誠於警詢及偵查中之供述 坦承於109年2月4日7時許，在不詳地點連上網際網路，登入其社群網站Facebook之帳號「葉雲誠」，傳送訊息內容「請問妳一下欠債2萬5,000元要不要還喊啊?妳可以不換但是我會讓妳住進瞭養園一輩子，不讓大家走這瞧」等語予告訴人羅秀琴之事實。 2 證人即告訴人於警詢時及偵查中之指述 證明告訴人與被告因玩星城online而生債務糾紛，被告竟基於恐嚇危害安全之犯意，於109年2月4日7時許，在不詳地點連上網際網路，登入其社群網站Facebook之帳號「葉雲誠」，傳送訊息內容「請問妳一下欠債2萬5,000元要不要還喊啊?妳可以不換但是我會讓妳住進瞭養園一輩子，不讓大家走這瞧」等語予告訴人之事實。 3 Facebook頁面截圖2張 證明Facebook帳號「葉雲誠」為被告申辦之帳號，且被告用該帳號於09年2月4日7時許，傳送訊息內容「請問妳一下欠債2萬5,000元要不要還喊啊?妳可不換但是我會讓妳住進瞭養園一輩子，不讓大家走這瞧」等語予告訴人之事實。 
二、訊據被告辯稱其僅是因網友找伊要錢，但明明是告訴人欠錢
    ，伊一時氣憤才傳訊息等語，惟按刑法第305條恐嚇罪之成
    立，必須行為人以不法惡害通知他人，使其心生畏懼，方足
    當之，行為人只要客觀上將其加害生命、身體、自由、名譽
    、財產事項通知他人即為成立，至於行為人主觀上是否真有
    實現加害之意圖或決心，則與本罪之成立無關；又本罪為危
    險犯，行為人之恐嚇行為，一旦完成，而能使被害人心生畏
    懼，危及個人之安全感，不待行為人所恐嚇之事項成為事實
    ，即可構成本罪，查被告傳送上開內容訊息，客觀上對於告
    訴人人身安全之惡害通知業已相當具體，致告訴人心生畏懼
    ，足生危害於安全，亦與常情無違，而被告所辯主觀上並無
    加害之意圖等語，並無解於犯罪之成立，本件被告犯嫌應堪
    認定。
三、核被告所為，係犯刑法第305條恐嚇危害安全罪嫌。
四、依刑事訴訟法第251條第1項提起公訴。
　　此　致
臺灣桃園地方法院
中　　華　　民　　國　 110　　年　　11　　月　　8 　　日
　　　　　　　　　　　　　　　檢　察　官　李  允  煉
                              檢  察  官  蔡  宜  芳　
本件證明與原本無異　　　　　　　　　　　　　　　　　　
中　　華　　民　　國　 110　　年　  11 　 月　  25    日
　                            書  記  官　林  俞  兒